臺灣臺中地方法院刑事判決　　　　　　　　　　　　九十三年度訴字第一六九九號
　　公　訴　人　臺灣臺中地方法院檢察署檢察官
　　被　　　告　甲○○
　　選任辯護人　曹宗律師
　　　　　　　　溫文昌律師
右列被告因毒品危害防制條例案件，經檢察官提起公訴（九十三年度偵字第一五五三
號），本院判決如左：
    主  文
甲○○幫助施用第一級毒品，累犯，處有期徒刑肆月，如易科罰金，以參佰元折算壹
日；扣案摻有海洛因成分之香煙壹支，沒收銷燬之。
    事  實
一、甲○○前於民國（下同）八十一年間因違反麻醉藥品管理條例案件，由本院判處
    有期徒刑三月確定，嗣於八十二年間因違反肅清煙毒條例案件，本院於八十二年
    六月二日以八十二年度訴字第六九九號判處有期徒刑八年，經臺灣高等法院臺中
    分院於八十二年九月八日以八十二年度上訴字第二五○○號上訴駁回確定，前開
    二罪經定應執行之刑為八年一月，於八十三年十月二十一日入監執行，八十六年
    三月四日因縮短刑期假釋付保護管束，九十一年四月五日假釋期滿執行完畢。猶
    不知悔改，於九十三年一月八日上午，在臺中縣豐原市○○路五○八號臺中縣警
    察局豐原分局刑事組辦公室，見涉嫌販賣毒品之丈夫戴勝吉（販賣毒品之部分，
    另由本院九十三年訴字第一○四三號審理）為警調查時毒癮發作，心生不忍，竟
    基於幫助施用毒品之犯意，於同日下午二時五分許，將臺中縣大雅鄉○○路十八
    之六十一號二樓住處臥室內含有海洛因成分之「５５５」牌香煙帶至上開分局刑
    事組辦公室交予戴勝吉施用。嗣因警方發覺戴勝吉吸食之香煙味道有異，經使用
    海洛因試劑檢驗，發現戴勝吉吸食之香煙含有海洛因成分，始發現上情。
二、案經臺中縣警察局豐原分局報告臺灣臺中地方法院檢察署檢察官偵查起訴。
    理  由
一、訊據被告甲○○於本院審理期日坦承犯行不諱，證人即另案被告戴勝吉復於偵訊
    時證稱：他在臺中縣警察局豐原分局製作筆錄時，因毒癮發作十分痛苦，是他叫
    甲○○將家中房間內的三五牌香煙拿到警局，而他放置於房間內的香煙均含有第
    一級毒品海洛因的成分（見九十三年度偵字第一五五三號偵查卷第五一、五二頁
），核與被告於偵訊時供稱：她知道被告會將毒品放在煙草內，因戴勝吉有施用
    毒品的習慣，是戴勝吉在警局要她將房間內三五牌的香煙拿給他抽等語相符（見
    同上偵查卷第五六、五七頁），另證人即臺中縣警察局豐原分局警員蔡友銘復於
    偵訊時結證稱：他當時在為戴勝吉製作筆錄時，毒癮發作，表示要抽香煙，並要
    被告回家拿放在家中某處的香煙，點燃煙後，他聞到香煙的道很嗆鼻，即向前詢
    問戴勝吉是抽何煙，戴勝吉慌張的掩飾，將香煙丟在地上踩熄，他自地面拾起該
    香煙，以毒品檢驗盒的試劑測試，結果該支香煙呈紅色海洛因反應，該支香煙因
    為已用試劑檢驗，無法再送法務部調查局再為鑑定等語（見前開偵查卷第七五至
    七七頁），此外，復有海洛因試劑及含海洛因成分之「５５５」牌香煙一支扣案
    可資佐憑（見前開偵查卷第二五頁），是認被告之自白應與事證相符，堪予採信
    ，本件被告犯行明確，應依法予以論科。
二、核被告甲○○所為係犯刑法第三十條第一項、毒品危害防制條例第十條第一項之
    幫助施用第一級毒品罪。被告持有毒品之行為，應為幫助施用毒品之行為吸收，
    不另論罪。被告受戴勝吉所託而攜摻有第一級毒品海洛因之香煙交付戴勝吉施用
    之行為，為幫助犯，依刑法第三十條第二項之規定，按正犯之刑減輕之。被告前
    於八十一年間因違反麻醉藥品管理條例案件，經本院判處有期徒刑三月確定，嗣
    八十二年間因違反肅清煙毒條例案件，經本院於八十二年六月二日以八十二年度
    訴字第六九九號判處有期徒刑八年，經臺灣高等法院臺中分院於八十二年九月八
    日以八十二年度上訴字第二五○○號上訴駁回確定，前開二罪經定應執行之刑為
    八年一月，於八十三年十月二十一日入監執行，於八十六年三月四日因縮短刑期
    假釋付保護管束，於九十一年四月五日假釋期滿執行完畢等情，有臺灣臺中地方
    法院檢察署刑案資料查註紀錄表、臺灣高等法院被告全國前案紀錄各一份在卷可
    佐，於五年以內再犯有期徒刑以上之罪，為累犯，應依刑法第四十七條之規定加
    重其刑，並依法先加後減之。爰審酌被告為解其夫戴勝吉之毒癮，而自家中攜摻
    有海洛因成分之香煙供戴勝吉施用，固屬人情之常，惟助長社會施用毒品風氣，
    危害國民身心健康甚鉅，惟念及被告於本件犯罪後坦承部分犯行，態度尚可等一
    切情狀，量處如主文所示之刑，並諭知易科罰金之折算標準。
三、末以，扣案之摻有海洛因香煙一支，內含有海洛因成分，業經以海洛因試劑測試
    明確，復經證人戴勝吉證稱其確將海洛因毒品置於該支香煙中吸食無訛，均已論
    述如前，該支香煙中所含之海洛因已難與香煙中之其餘化學物質分解離析，認屬
    本件查獲之毒品，不問屬於犯人與否，應依毒品危害防制條例第十八條第一項前
    段之規定宣告沒收銷燬之。
據上論斷，應依刑事訴訟法第二百九十九條第一項前段，毒品危害防制條例第十條第
一項、第十八條第一項前段，刑法第十一條、第三十條、第四十七條、第四十一條第
一項前段，罰金罰緩提高標準條例第二條，判決如主文。
本案經檢察官乙○○到庭執行職務
中      華      民      國    九十三    年      九      月     二十七   日
                                臺灣臺中地方法院刑事第十二庭
                                    審判長法  官  吳  進  發
                                          法  官  莊  深  淵
                                          法  官  劉  兆  菊
右正本證明與原本無異。
如不服本判決，應於判決送達後十日內向本院提出上訴狀，上訴於臺灣高等法院臺中
分院( 須附繕本 )。
                                          書記官
中      華      民      國    九十三    年      九      月    二十七    日
附錄論罪科刑法條
刑法第三十條第一項
幫助他人犯罪者，為從犯。雖他人不知幫助之情者，亦同。
毒品危害防制條例第十條第一項
施用第一級毒品者，處六月以上五年以下有期徒刑。
